臺灣高等法院高雄分院刑事裁定　　　　　96年度交抗字第38號
抗　告　人　甲○○
上列抗告人因違反道路交通管理處罰條例聲明異議案件，不服臺
灣高雄地方法院中華民國96年1 月30日裁定（96年度交聲字第38
號），提起抗告，本院裁定如下：
    主  文
抗告駁回。
    理  由
一、本件抗告意旨略以：抗告人甲○○騎乘機車當日雖有後座人
    未戴安全帽之違規行為，然未遭警攔停，故抗告人並無拒絕
    停車接受稽查而逃逸之行為；且抗告人確為受處分人，抗告
    人並有附上裁決書，裁決書上有說明係處罰抗告人新臺幣（
    下同）3500元，因認原裁定駁回抗告人之聲明異議尚有違誤
    ，而提起本件抗告云云。
二、原裁定係以：抗告人係對高雄市政府民國95年11月8 日高市
    府交裁字第32-BH0000000號裁決書聲明異議，惟該裁決書（
    處罰）之受處分人為陳春萍，有上開裁決書在卷可稽，抗告
    人既非受處分人，其所為異議顯不合法律上之程式，且屬無
    從補正，因而依法駁回抗告人之聲明異議等語。
三、按受處分人不服道路交通管理處罰條例第8 條主管機關所為
    之處罰者，依同條例第87條第1 項規定，得於收到裁決書之
    翌日起20日內，向管轄地方法院聲明異議，惟上開規定既規
    定聲明異議之主體為「受處分人」，則若非受處分人而對主
    管機關所為之處罰聲明異議，即非法所准許，故非受處分人
    對於裁罰處分聲明異議，其異議即不合法律上之程式。又交
    通法庭認聲明異議不合法律上之程式，且無從補正者，應以
    裁定駁回之，道路交通案件處理辦法第18條則亦定有明文。
四、經查，本案係陳春萍所有之XXW-888 號車於95年5 月14日下
    午4 時34分在高雄市○○路口，因「1 、機器腳踏車附戴座
    人未依規定戴安全帽；2 、不服交警攔車稽查逃逸」違規，
    經高雄市政府警察局交通警察大隊逕行舉發，並填掣高市警
    交字第BH0000000 號違反道路交通管理事件通知單而移送高
    雄市政府交通局，嗣車主陳春萍未依上開舉發通知單所載自
    動到案繳納罰鍰，高雄市政府乃依法於95年11月8 日以高市
    府交裁字第32-BH0000000號違反道路交通管理事件裁決書，
    以車主陳春萍為受處分人而予以裁罰，此有該裁決書及高雄
    市政府交通局對違反道路交通管理事件不服裁決聲明異議案
    移送書各1 紙在卷可稽。而本件抗告人確係對高雄市政府95
    年11月8 日高市府交裁字第32-BH0000000號違反交通管理事
    件裁決書聲明異議，此亦有抗告人於原審提出之聲明異議狀
    在卷可憑，而上開裁決書之受處分人既係陳春萍而非本件抗
    告人甲○○，則原審以抗告人並非本件裁決書之受處分人，
    因而以抗告人上開聲明異議為不合法律上之程式，且屬無從
    補正，而駁回抗告人之聲明異議，於法核無不合，抗告人以
    上開抗告意旨指摘原裁定不當，為無理由，應予駁回。
四、據上論結，應依道路交通案件處理辦法第26條，刑事訴訟法
    第412 條，裁定如主文。
中　　華　　民　　國　　96　　年　　3 　　月　　12　　日
            刑事第七庭  審判長法  官    莊飛宗
                              法  官    孫啟強
                              法  官    邱明弘
以上正本證明與原本無異。
不得再抗告。
中　　華　　民　　國　　96　　年　　3 　　月　　12　　日
                              書記官  黃玉珠
